【裁判字號】    89,親,130
【裁判日期】    900227
【裁判案由】    否認子女
【裁判全文】
臺灣桃園地方法院民事判決  八十九年度親字第一三○號
    原        告  丙○○
    被        告  甲○○
    兼法定代理人  乙○○
右當事人間否認子女事件，本院判決如左：
    主      文
確認被告甲○○（原告丙○○之子，民國八十九年十月十七日十三時五十三分出生）
非原告自被告乙○○受胎所生之婚生子。
訴訟費用由被告負擔。
    事      實
甲、原告方面：
一、聲明：如主文第一項所示。
二、陳述：
    原告與被告乙○○於民國八十五年七月七日結婚，嗣於八十九年二月二日協議離
    婚，惟原告與被告乙○○於離婚之前半年即已分居。原告所生之子即被告甲○○
    係於八十九年十月十七日出生，回溯受胎期間應在八十八年十二月至八十九年四
    月間，雖係在原告與被告乙○○之婚姻關係存續中，而受婚生之推定，惟此期間
    內，原告與被告乙○○既無同居之事實，故被告甲○○非原告自被告乙○○受胎
    所生，並提出國立台灣大學醫學院附設醫院診斷書暨血緣鑑定報告書為證（該鑑
    定書稱：無法排除訴外人吳振雄與被告甲○○親生關係親子概率99.986929%），
    爰依民法第一千零六十三條第二項規定，訴請判決如主文第一項所示。
三、證據：提出出生證明書、戶籍謄本、國立台灣大學醫學院附設醫院診斷書暨血緣
    鑑定報告書各一件為證。
乙、被告方面：
一、聲明：同意原告之請求。
二、陳述：被告甲○○確非原告與被告乙○○所生之婚生子。
    理      由
一、本件原告主張其與被告乙○○本係夫妻，嗣後協議離婚，惟婚姻關係存續中受胎
    生有一子即被告甲○○之事實，業據其提出戶籍謄本、出生證明書等件為憑，自
    堪信為真實。又原告主張被告甲○○非伊自被告乙○○受胎所生一節，業據被告
    乙○○自承屬實，且依國立台灣大學醫學院附設醫院鑑定被告甲○○及訴外人吳
    振雄之血緣關係之結果，其親子關係指數（CPI）為7649.650223親子關係概率（
    PP  ）值為99.986929%，有該院診斷書暨血緣鑑定報告書附卷可稽，是原告主張
    被告甲○○非被告乙○○之婚生子之事實，實堪認定。
三、按民法第一千零六十三條第一項推定之婚生子女，如夫妻之一方能證明妻非自夫
    受始者，得於知悉子女出生之日起，一年內提起否認之訴，同條第二項定有明文
    。查原告在其與被告乙○○之婚姻關係存續中受胎，則依法應推定被告甲○○為
    原告與被告乙○○之婚生子。然原告受胎懷有被告甲○○既非與被告乙○○同居
    因此受胎所生，則原告於被告甲○○出生之日起一年內提起本件訴訟，於法洵屬
    有據，應予准許。
據上論結，本件原告之訴為有理由，依民事訴訟法第七十八條、第八十五條第一項前
段，判決如主文。
中      華      民      國    九十      年      二      月    二十七    日
                                臺灣桃園地方法院民事第二庭
~B法      官  熊祥雲
右為正本係照原本作成
如對本判決上訴，須於判決送達後廿日內向本院提出上訴狀
中      華      民      國    九十      年      二      月    二十七    日
~B法院書記官  游  誼


司法院資訊處製作；財團法人民間司法改革基金會備份。
